臺灣臺北地方法院交通事件裁定　　　　94年度交聲字第1242號
　　原處分機關　　臺北市交通事件裁決所
　　　異議人即
　　　受處分人　甲○○
上列受處分人因違反道路交通管理處罰條例案件，對於臺北市交
通事件裁決所於中華民國九十四年十月二十一日所為之處分（原
處分案號：北市裁二字第裁二二－Ａ00000000號），聲
明異議，本院裁定如下：
    主      文
異議駁回。
    理      由
一、按汽車駕駛人，行車速度，超過規定之最高時速者，處新臺
    幣（下同）一千二百元以上二千四百元以下罰鍰；汽車駕駛
    人，違反道路交通管理處罰條例第四十條第一項者，除依原
    條款處罰鍰外，並記違規點數一點，道路交通管理處罰條例
    第四十條第一項及第六十三條第一項第一款分別定有明文。
二、本件異議人即受處分人（下稱受處分人）甲○○於民國九十
    四年八月五日二十二時四十七分許，駕駛車號ＣＵ—三七五
    七號自用小客車，行駛於臺北市○○○路、銅山街路段，以
    時速六十二公里之速度駕駛，經測速儀器測得時速並拍照後
    ，臺北市警察局中正第一分局警員盧信春、王敏郎即以受處
    分人違反道路交通管理處罰條例第四十條第一項規定之行為
    逕行開立臺北市政府警察局九十四年八月二十四日北市警交
    大字第Ａ00000000號舉發違反道路交通管理事件通
    知單予以舉發，嗣受處分人於應到案日期前到案，經原處分
    機關函請舉發機關調查結果，仍認受處分人有上開違規行為
    ，乃依據道路交通管理處罰條例第四十一條第一項及六十三
    條第一項第一款（漏載第一款）之規定，於九十四年十月二
    十一日以北市裁二字第裁二二－Ａ00000000號裁決
    書裁處一千七百元之罰鍰，並記違規點數一點。
三、受處分人於本院調查時固不否認駕駛前揭車輛於前開時、地
    經過上開地點等情，惟矢口否認有任何違反道路交通管理處
    罰條例規定之行為，辯稱：測速器是否已經經過公認？是否
    超過兩年有再檢驗一次？若使用頻率較高，檢驗的時間又必
    須要更密集，測試器是否是合格的測速器，維修要有紀錄，
    機器自我檢測功能，只是能不能拍照，拍出來的效果好不好
    ，至於最重要的精確度的問題就沒有辦法檢驗及校正，任何
    機器都有保養維修的問題，警察單位沒有做到這個部分。以
    處分機關所附的認可證書，公證的日期是九十二年七月二十
    五日已經超過兩年，這張罰單是九十四年八月五日已經超過
    兩年，機器還沒有送去檢測校正，我認為我沒有超速云云。
    經查：受處分人駕駛其所有之前開車輛於前揭時、地，行駛
    於上揭道路並超速駕駛之事實，業據證人即採證員警王敏郎
    於本院九十四年十二月二十三日調查時，以具結擔保其供述
    之真實性，證稱：「（問：本件究為哪位證人採證？）答：
    所有的採證是由我負責，盧信春只是負責後段填製舉發單的
    部份。（問：對於異議人的異議理由，關於機器的保養有無
    意見陳述？）答：機器是由國外採購進來，因為台灣並沒有
    生產這個機器，是由先進國家採購進來。我們有做定期的保
    養，因為機器裡面就有自我檢測的功能，只要機器有問題，
    它就沒有辦法照相，就會無法感應，這機器是固定放在那個
    路段，不會有人為的問題，如果機器自我檢測有問題，就無
    法照相，我們就會拆下來修。這個機器臺灣沒有檢測標準，
    在國外有荷蘭的檢測局檢驗通過，由荷蘭駐外單位大使簽證
    ，回臺灣之後再由地方法院認證。（問：尚有何其他補充？
    ）答：異議人所說維修兩年的問題，這是行政的問題，我今
    天只是針對測速來作說明，異議人說自我檢測的功能只是在
    照相的部份，照相的鏡頭是自動的感光對焦，這部分不是在
    自我維修的功能裡面。機器採購進來至少有十年的使用期限
    ，並沒有異議人所提兩年維修的問題等語（本院當日筆錄參
    照）。按證人王敏郎乃為原處分機關所認定受處分人有前開
    違規行為之原證人，其到庭並在本院法官面前以言詞供述受
    處分人有前開違規事實，本院由其上開供述已得有受處分人
    確有上開違規行為之心證，且於本件卷存證據資料內並無任
    何積極證據足以證明證人上開供述係屬虛偽，亦無有足以令
    人顯信證人王敏郎、盧信春其供述為不可採之品性證據或前
    科證據存在，本院自不得僅以證人王敏郎為本件開單告發受
    處分人之員警而全盤抹煞其所具有之原證人資格，受處分人
    甲○○雖以前詞置辯，惟無法提出測速機器有何不準確情事
    之證據，且對於前開證人之供述並無法舉出或請求本院調查
    任何對其有利之證據資料，以使本院對證人所供述受處分人
    違規之事實產生任何合理之懷疑，且交通警察掣單舉發違反
    道路交通管理處罰條例所列之違規事實，本質上為行政處分
    ，係公務員基於職務上之權力，依法就特定之具體事件所為
    之具公法上效果之單方面行政行為，基於公務員為公法上行
    為具有公信力之原則，該行政行為當可被推定為真正，其據
    以依法處分之事實認定亦為正確無誤。從而，受處分人前開
    所辯，尚難採信。本件事證已臻明確，受處分人之上揭違規
    行為堪以認定。
四、綜上所述，受處分人確有在前揭時地超速駕駛汽車違規行駛
    於道路之行為，從而原處分機關依前揭道路交通管理處罰條
    例第四十條第一項之規定裁處受處分人罰鍰一千七百元，並
    依同條例第六十三條第一項第一款（原裁決處分漏引款次）
    記違規點數一點，核無違誤，本件受處分人之異議為無理由
    ，自應將其異議駁回。
五、據上論斷，應依道路交通案件處理辦法第十九條，裁定如主
    文。
中　　華　　民　　國　　94　　年　　12  　月　　30　　日
    　　　　　　　  交通法庭法　官　葉珊谷
以上正本證明與原本無異。
如不服本裁定，應於送達後5日內，向本院提出抗告狀。
　　　　　　　　　　　　    書記官　顏淑華
中　　華　　民　　國　　94　　年　　12  　月　　30　　日
